Inventaris van de archieven van de Koninklijke Militaire Academie (KMA), (1818) 1828-1940 (1941); Hoofcursussen te Kampen en ''s-Hertogenbosch, 1878-1923; Cadettenschool, 1890-1924; Artillerie- en Genieschool te Delft, 1816-1823
Nationaal Archief, Den Haag
- Koninklijke Militaire Academie, 1828-1941, A
  - Gouverneur, 1828-1940, A.1
    - Series, A.1.1
      - Ongeclassificeerd, A.1.1.1.
        - Ingekomen stukken, 1828 - 1904; 1-37, 203; 37 pakken
          - 1841, 14
            - Benoeming kol. Seelig tot Gouverneur en maj.ing. Delprat tot Kammandant der KMA, 1841, 1841/239
            - Overplaatsing ooff. en manschappen, 1841, 1841/240
            - Benoeming kadetten, 1841, 1841/247
            - Lijst der voorwerpen van het Physisch kabinet der KMA, 1841, 1841/282
            - Buste van lt.gen. Voet, 1841, 1841/284
            - Ontwerp pensioenfonds ooff., 1841, 1841/291
            - Rapport van de Speciale Commissie van Inspectie van het Militair Onderwijs omtrent de KMA, 1841, 1841/293
            - Gratificatie pastoor Oomen, 1841, 1841/323
            - Herstelkosten stoomverwarmingstoestel KMA, 1841, 1841/325
            - Toezending van wapens voor de KMA, 1841, 1841/333
          - 1842, 15
            - AOL betr. mutaties, 1842, 1842/11
            - Burgerkleding bij verlof, 1842, 1842/21
            - Aankoop terrein voor praktische oefeningen, 1842, 1842/33
            - Geweer- en pakkisten, 1842, 1842/34
            - Aanvrage van geneeskundig onderzoek, 1842, 1842/40
            - Toelatingsexamen, 1842, 1842/42
            - Intekenlijst "Handleiding tot beoefening der Pontonnierswetenschap" van kap. Stieltjes, 1842, 1842/45
            - Uniform van de militaire apothekers, 1842, 1842/50
            - Verplaatsbare ijzeren geschutsstellingen, 1842, 1842/51
            - Trompetsignalen en bewegingen daarop, 1842, 1842/56
            - Rooms-Katholieke feestdagen, 1842, 1842/59
            - Examen in de Indische talen, 1842, 1842/61
            - Adressen van ouders of voogden van kandidaten voor toelatingsexamen, 1842, 1842/63
            - Boekwerken voor de KMA, 1842, 1842/64
            - Ontwerp onderofficiersfonds, 1842, 1842/72
            - Uniform Cavalerie en Rijdende Artillerie, 1842, 1842/73
            - Nieuw model schacot voor de korpsen te voet, 1842, 1842/74
            - Karren en paarden voor ziekenvervoer, 1842, 1842/76
            - Toelating tot KMA, 1842, 1842/87
            - Benoeming kadetten, 1842, 1842/93
            - Uniformwijziging, 1842, 1842/103
            - Verstrekken van munitie aan dienstdoende schutterijen en korpsen, 1842, 1842/106
            - School des ruiters te paard voor Rijschool, 1842, 1842/109
            - Kwestie van 4e-jaars kadetten in Raad van Bestuur, 1842, 1842/117
            - Ontslagaanvrage 1e lt. Storm van 's-Gravesande, 1842, 1842/120
            - Rapport speciale commissie van inspectie van de Rijschool KMA, 1842, 1842/135
            - Resultaat inspectie KMA door Commissie van het Militair Onderwijs, 1842, 1842/157
            - Huwelijkstoestemming ooff., 1842, 1842/161
            - Inspectierapport over KMA van de Speciale Commissie van Inspectie over het Militair Onderwijs, 1842, 1842/163
            - Vermeerdering van scheepsruimte voor geweerkisten, 1842, 1842/164
            - Oplegging van vestingmodellen afkomstig uit het archief van Oorlog en bureau van de Topografische Dienst, 1842, 1842/170
            - Verkrijgbaar stellen van verschenen boeken, 1842, 1842/171
            - Doorhalingen of bijvoegingen in stukken aan de Algemene Rekenkamer door te zenden, 1842, 1842/172
            - Erkende krankzinnigengestichten, 1842, 1842/173
            - Wijzigingen Limburgs contingent, 1842, 1842/174
            - Dragen van de schakot door officieren zonder troepen, 1842, 1842/175
            - Fonds van de onderofficieren, 1842, 1842/176
            - Inslaan jaartal en nummer van onderdelen der draagbare vuurwapens, 1842, 1842/177
            - Exercitiereglement voor de Infanterie, 1842, 1842/179
            - Wijzigingen in het Reglement van de KMA, 1842, 1842/183
            - Onderwijs en leerkracht Oosterse talen, 1842, 1842/186
            - Benoeming kadetten tot adspirant ingenieurs voor de Waterstaat, 1842, 1842/189
            - Uniformwijzigingen, 1842, 1842/193
            - Uitbreiding formatie bataljon Mineurs en Sappeurs, 1842, 1842/194
            - Bestemming van adspiranten voor Waterstaat, 1842, 1842/197
            - Model van een werpmachine, 1842, 1842/198
            - Gratificaties voor KMA geestelijken en leraren, 1842, 1842/205
            - Voorstel van de Speciale Commissie van Inspectie over het Militaire Onderwijs de Genievakken bij de KMA, 1842, 1842/207
            - Stoomverwarming voor de KMA, 1842, 1842/214
            - Instructies voor Infanterie en Cavalerie, 1842, 1842/216
            - Registratie bij goederenvervoer te water, 1842, 1842/217
            - Benoeming kadet-page, 1842, 1842/224
            - Werpmachine, 1842, 1842/228
            - Prijs Staatscourant, 1842, 1842/233
            - Voorwerpen voor smidsschool KMA, 1842, 1842/236
            - Uniform Limburgs bondscontingent, 1842, 1842/258
            - Inleveren van overcomplete wapens en onderdelen, 1842, 1842/262
            - Tegengaan gebruik sterke drank in het leger, 1842, 1842/266
            - Retourneren aan departement van foute stukken, 1842, 1842/275
            - Weduwen- en wezenkas off., 1842, 1842/276
            - Uitbetaling fourrage-gelden, 1842, 1842/277
            - Zwarte gelakte koppel bij de Artillerie, 1842, 1842/279
            - Bepalen der limieten van Rijksvestingwerken, militaire gronden en andere eigendommen, 1842, 1842/280
            - Administratie van buitengewone en onvoorziene uitgaven bij de korpsen, 1842, 1842/282
            - Magazijninventaris voor de Artillerie, 1842, 1842/283
          - 1843, 16
            - Dragen van knevels en baarden door off., 1843, 1843/5
            - Hulpleraar Oosterse talen, 1843, 1843/10
            - Eervol ontslag hoogleraar Roorda van Eijsinga, 1843, 1843/11
            - Rapportage over rijkunstmethode Baucher, 1843, 1843/13
            - AOL betr. onderscheidingen, benoemingen en bevorderingen, 1843, 1843/14
            - Handleidingen Mineurs en Sappeurs, 1843, 1843/33
            - Voorschriften voor transportmiddelen van marcherende troepen, 1843, 1843/34
            - Toezending technische stukken, 1843, 1843/39
            - Eervol ontslag 1e lt. Storm van 's-Gravesande, 1843, 1843/42
            - Detacheren van off. van de Gen. Staf bij de verschillende hoofdwapens, 1843, 1843/55
            - Ontwerp paardenkennis voor ooff. en kpls., 1843, 1843/56
            - Inzenden van vuursteenwapenen, 1843, 1843/71
            - Aanvulling Commissie van Inspectie, 1843, 1843/77
            - Adressen ouders of voogden van kandidaten toelatingsexamen, 1843, 1843/80
            - Gewijzigde trompetsignalen, 1843, 1843/84
            - Recepis van ontvangen geweren etc., 1843, 1843/90
            - Inspectie van de KMA, 1843, 1843/95
            - Wijziging titel Directeur-Generaal van Oorlog in Minister van Oorlog, 1843, 1843/98
            - Bevordering kadetten, 1843, 1843/107
            - Bij de KMA uitgekomen boekwerken verkrijgbaar voor de korpsen en het publiek, 1843, 1843/110
            - Huwelijkstoestemming 2e lt. Bloys van Treslong, 1843, 1843/113
            - Reactie minister op inspectierapport KMA, 1843, 1843/117
            - Benoeming kadetten, 1843, 1843/121
            - Bewaarplaatsen voor krankzinnigen, 1843, 1843/123
            - Benoeming kadetten, 1843, 1843/124
            - Onderscheiding, 1843, 1843/128
            - Gratificatie voor geestelijke leraren, 1843, 1843/129
            - Benoeming kadet-page, 1843, 1843/131
            - Benoeming kadet, 1843, 1843/132
            - Inlevering van wapens, 1843, 1843/133
            - Benoeming kadetten, 1843, 1843/136
            - Ontslag kadetten, 1843, 1843/150
            - Verzonden kadetten-slaggeweren, 1843, 1843/151
            - Bezuiniging op fourages, 1843, 1843/153
            - Miliciens die bijziendheid voorgeven, 1843, 1843/155
            - Benoeming kadetten, 1843, 1843/156
            - Benoeming kadet, 1843, 1843/157
            - Praktische vorming van kadetten van de Waterstaat en 's Lands gebouwen in Ned. Indië, 1843, 1843/159
            - Rapport over vorderingen en gedrag der kadetten, 1843, 1843/166
            - Eervol ontslag kadet Van de Poll, 1843, 1843/167
            - Afschaffen van de muziek bij de KMA, 1843, 1843/168
            - Handleiding gymnastiekoefeningen en bajonetvechtkunst, 1843, 1843/170
            - Spoorwegtransport militairen in N. en Z. Holland, 1843, 1843/176
            - Ontslag sgt. Bogaerts, 1843, 1843/178
            - Fourrage, 1843, 1843/179
            - Terugtrekking adspirant, 1843, 1843/180
            - Machtiging tot uitgaven voor onderwijs der Kadetten, 1843, 1843/185
            - Leercursus Nederlands, 1843, 1843/186
            - Reorganisatie Cavalerie en Infanterie, 1843, 1843/190
            - Verzonden Kadetten-geweren, 1843, 1843/191
            - Reorganisatie kader KMA, 1843, 1843/193
            - Overbrenging scheikundig laboratorium van Delft naar Breda, 1843, 1843/194
            - Reorganisaties en nieuwe formaties, 1843, 1843/199
            - Eervol ontslag hoogleraar Wenckebach en leraar Huygens, 1843, 1843/204
            - Vervanging voorzitter speciale commissie van Inspectie over het Mililtair Onderwijs, 1843, 1843/210
            - Zwarte of witte degenkoppel bij Artillerie, 1843, 1843/215
            - Voorlopige instructie voor de adjudanten in de Provinciale Kommandementen, 1843, 1843/217
            - Beschrijving van de granaatdraagband, 1843, 1843/233
            - Verordeningen op de administratie der militaire zieken-etablissementen, 1843, 1843/235
            - Instructie voor de klasse van discipline bij de korpsen, 1843, 1843/236
            - Handleiding voor het onderwijs Maleis, 1843, 1843/237
            - Instructie bij de regimenten Infanterie, 1843, 1843/252
            - Bureau- en administratiekosten, toelagen, vergoedingen enz. voor alle korpsen, 1843, 1843/258
            - Overlijden van koning Willem I, 1843, 1843/261
            - Formatie der Artillerie en soldij der Pontonniers, 1843, 1843/262
            - 1e divisie van het Algemeen depot der Landmacht No. 33 opgeheven en vervangen door een Koloniaal werf-depot te Harderwijk, 1843, 1843/263
          - 1844, 17
            - AOL betr. benoemingen en onderscheidingen, 1844, 1844/3
            - Tarief kleding en uitrusting ooff. en manschappen gedurende 1844, 1844, 1844/4
            - Kleurwijziging uniformlaken, 1844, 1844/18
            - Verrekenen van gelden bij getuigenis voor krijgsraden en rechtbanken, 1844, 1844/19
            - Dansonderricht bij KMA, 1844, 1844/31
            - Toezenden technische stukken, 1844, 1844/32
            - Duel tussen hoogleraar Van Bolhuis en 2e lt. Van Lith de Jeude., 1844, 1844/38
            - Toelage dienstpaarden kapiteins Artillerie, 1844, 1844/57
            - Benoeming leraar Van Heusden tot lector Geschiedenis en Letterkunde, 1844, 1844/60
            - Inschrijving op vrijwillige geldlening, 1844, 1844/64
            - Bijdragen in vrijwillige geldlening, 1844, 1844/65
            - Handleiding op de Gymnastiek, 1844, 1844/69
            - Tweede bijvoegsel tot de Instructie-inventaris verkrijgbaar, 1844, 1844/71
            - Vergoeding reizen per stoomboot van en naar Zeeland, 1844, 1844/72
            - Onderwijs en bibliotheekonderhoud bij de korpsen, 1844, 1844/73
            - Bevordering 1e luitenants, 1844, 1844/76
            - Voorschotten op pensioen of gagement, 1844, 1844/77
            - Rangschikking van 2e lt. Van Sijpesteijn in de naamlijst van het korps Ingenieurs, Mineurs en Sappeurs, 1844, 1844/78
            - Aanpassing affuiten voor ijzeren en bronzen kanonnen, 1844, 1844/82
            - Herziening van de wet op het zegelrecht, 1844, 1844/86
            - Opheffing van het verband op inschrijving Grootboek à 5% van 1e lt. Gansneb, 1844, 1844/87
            - Opheffing van het St. Anthony-gasthuis te Groningen als krankzinnigenbewaarplaats, 1844, 1844/88
            - Geschenk van de koning voor KMA, 1844, 1844/91
            - Verbetering ontsteking mijnleidingen, 1844, 1844/94
            - Bestelling Handleiding tot de Paardenkennis voor ooff. en kpls., 1844, 1844/96
            - Factuur van toezending van een slaggeweer, 1844, 1844/98
            - Successieheffing van in de koloniën overleden militairen e.a., 1844, 1844/109
            - Aambeelden, 1844, 1844/110
            - Aanbiedingsbrief van een emplacement staat van militaire autoriteiten en inrichtingen, 1844, 1844/112
            - Bezichtiging KMA door de Amerikaanse kol. Thaijer, 1844, 1844/122
            - Buitenlands en binnenlands verlof voor off. der artillerie gedetacheerd bij het scheikundig laboratorium te Breda, 1844, 1844/124
            - Adressen van ouders of voogden van kandidaten voor toelatingsexamen, 1844, 1844/129
            - Rekening en verantwoording van de Commissie van Beheer van het fonds der ooff., 1844, 1844/130
            - Inspectie KMA, 1844, 1844/135
            - Inschrijving bezwaarde goederen van off., 1844, 1844/145
            - Formatie korps Marechaussee, 1844, 1844/148
            - Minister van Oorlog vraagt inlichtingen over vroegtijdige publicaties in het Algemeen Handelsblad, 1844, 1844/161
            - Bevordering kadetten, 1844, 1844/163
            - Bevordering kadetten, 1844, 1844/164
            - Rapport van Ir. Storm Buysing over excursies met kadetten Waterstaat, 1844, 1844/166
            - Benoeming kadetten, 1844, 1844/167
            - Commentaar van de minister op de inspectie van de KMA, 1844, 1844/168
            - Sluiting van het Cecilia Gasthuis te Leiden, 1844, 1844/180
            - Omwisselen van inschrijvingen van gehuwde officieren op het Grootboek Nationale Schuld, 1844, 1844/181
            - Benoeming kadet, 1844, 1844/183
            - Monding-meter, 1844, 1844/187
            - Benoeming kadetten, 1844, 1844/189
            - Handleidingen voor onderwijs Mineurs en Sappeurkunst, 1844, 1844/190
            - Rapport over vorderingen en gedrag bij de K.M.A., 1844, 1844/195
            - Benoeming kadetten, 1844, 1844/202
            - Tarief en levering fourages, 1844, 1844/207
            - Detachering vrijwilliger bij KMA, 1844, 1844/210
            - Gratificaties, 1844, 1844/218
            - Nadere examens, 1844, 1844/223
            - Omwisseling inschrijvingen Grootboek Nationale Schuld, 1844, 1844/223bis
            - Omwisseling inschrijvingen Grootboek Nationale Schuld, 1844, 1844/226
            - Spoorwegtransport en reiskostenvergoeding, 1844, 1844/227
            - Inschrijving op het Grootboek bij huwelijk van officieren, 1844, 1844/230
            - Exercitiepatronen infanteriegeweer, 1844, 1844/232
            - Benoeming kadet Waldorp tot adspirant ingenieur van de Waterstaat, 1844, 1844/234
            - Aambeelden voor KMA, 1844, 1844/253
            - Verbetering KMA-manege, 1844, 1844/265
            - Instelling onderscheiding voor langdurige dienst en verhoging tractement, 1844, 1844/269
            - Bevordering van de Magazijnmeesters der Artillerie, 1844, 1844/274
            - Schuins vuren bij de Infanterie, 1844, 1844/275
            - Prijzen en levering munitiebrood aan garnizoenen, 1844, 1844/277
            - AOL inz. mutaties, 1844, 1844/278
            - Zinnelooshuis te 's-Hertogenbosch tijdelijk te beschouwen als krankzinnigengesticht, 1844, 1844/280
            - Rapportage over danslessen der kadetten, 1844, 1844/282
            - Plaatsing sgt. Amiot bij bureau kap.kw.mr. der KMA, 1844, 1844/286
            - Boekwerk "Proeven eener geschiedkundige en wetenschappelijke beschouwing van den aanval en de verdediging der vesting Valencienes" door maj. Van Rijneveld, 1844, 1844/292
          - 1845, 18
            - Traktementsverhoging voor 2e lt. Bloys van Treslong 1e lt. Brand Eshauzier wegens langdurige dienst, 1845, 1845/1
            - AOL betr. onderscheidingen, benoemingen en bevorderingen, 1845, 1845/11
            - Bepalingen inz. activiteitstractement, 1845, 1845/12
            - Registratie onderscheiding langdurige dienst, 1845, 1845/20
            - Eervol ontslag kadet Hulst, 1845, 1845/31
            - Toezending boekwerken, 1845, 1845/39
            - Inlichtingen over galvanische toestellen voor mijnontsteking, 1845, 1845/52
            - Plaatsing aan de Rijks Kweekschool voor Militaire geneeskundigen te Utrecht, 1845, 1845/53
            - Maatregelen i.v.m. het overschot aan Artillerie-officieren, 1845, 1845/61
            - Rapport over de kadetten, 1845, 1845/63
            - Rekening en verantwoording van de Commissie van beheer van het fonds voor ooff., 1845, 1845/106
            - Rapport van kap. Steuerwald over militair brugmaterieel "Birago", 1845, 1845/132
            - De koning ontstemd over aanvragen voor verlof naar België, 1845, 1845/135
            - Aanblijven ingenieur van de Waterstaat Storm Buysing tot ter voltooiing van leercursus Waterbouwkunde, 1845, 1845/138
            - Ontsteken van mijnen met galvanische stroom, 1845, 1845/143
            - Velddrukpers aan de KMA gezonden ter beproeving, 1845, 1845/144
            - Bevordering en onderscheiding KMA-personeel, 1845, 1845/150
            - Bevordering kadetten, 1845, 1845/151
            - Bevordering kadetten, 1845, 1845/155
            - Benoeming kadetten, 1845, 1845/158
            - Benoeming kadet, 1845, 1845/165
            - Terugzending versierselen Orde der Eikenkroon, 1845, 1845/167
            - Benoeming kadet-page, 1845, 1845/168
            - Benoeming van kadetten tot adspirant ingenieurs van de Waterstaat, 1845, 1845/172
            - Afstandswijzer van het Rijk, 1845, 1845/173
            - Wijzigingen formatie en uniform 1e en 2e reg. Artillerie, 1845, 1845/176
            - Deelname toelatingsexamen, 1845, 1845/177
            - Proeven te Luik met lichte ijzeren kanonnen, 1845, 1845/179
            - Verkrijgbaarheid 8e serie leercursussen KMA, 1845, 1845/182
            - Rapport over de kadetten, 1845, 1845/185
            - Benoeming kadetten, 1845, 1845/186
            - Vertaling "History of the war in France and Belgium in 1815" van de Engelse kap. Siborne, 1845, 1845/196
            - Rekening en verantwoording van de directie der Weduwen- en wezenkas voor officieren der Landmacht over 1843, 1845, 1845/199
            - Gratificaties voor geestelijken wegens onderwijs aan de KMA, 1845, 1845/202
            - Toezending Oost-Indische wapens, 1845, 1845/204
            - Leerboeken bij de KMA, 1845, 1845/207
            - Aanbesteding van fourages, 1845, 1845/209
            - Aanstelling gegageerde militairen tot schrijvers, 1845, 1845/218
            - Kosteloze geneeskundige behandeling van gepensioneerde off. onder inhouding op het pensioen en het salaris van actief dienenden, 1845, 1845/219
            - Kosteloos procederen van minvermogende militairen, 1845, 1845/222
            - Examinering vrijwilligers, 1845, 1845/224
            - Wijzigingen in de lijst van krankzinnigengestichten, 1845, 1845/228
            - Gymnastiekoefeningen bij de Infanterie, 1845, 1845/243
            - Herdruk boekwerken, 1845, 1845/265
            - Vervanging reiskostenvergoeding door daggeld, 1845, 1845/272
            - Inz. bestekken en begrotingen voor uitvoering van werken, 1845, 1845/283
            - Factuur van aambeelden, blaasbalgen en bankschroeven, 1845, 1845/284
            - Regeling opleiding farmaceutische dienst in Oost-Indië, 1845, 1845/286
            - Fondsen van inwendig beheer bij de korpsen, 1845, 1845/288
            - Uitsluiting Belgische munt als betaalmiddel, 1845, 1845/289
            - Eervol ontslag prins van Oranje als Inspecteur-Generaal der Infanterie, 1845, 1845/291
          - 1846, 19
            - Geen kosteloze geneeskundige behandeling van gepensioneerde off., 1846, 1846/4
            - Stenen kogels uit Den Bosch voor krijgskundige verzameling KMA, 1846, 1846/7
            - AOL betr. onderscheidingen en benoemingen, 1846, 1846/16
            - Invoering van koud hoefbeslag, 1846, 1846/18
            - Rangschikking van instellingen als geneeskundige gestichten voor krankzinnigen, 1846, 1846/19
            - Uitkomen van boekwerken bij KMA, 1846, 1846/21
            - Bijvoegsel algemene voorwaarden voor bestedingen voor de dienst der fortificatiën, 1846, 1846/25
            - Uitbreiding van het wapen der Artillerie,, 1846, 1846/26
            - Modellen voor engagements-staten, 1846, 1846/27
            - Zekerheidsrusten bij de slaggeweren, 1846, 1846/28
            - Handleidingen voor de leercursussen bij het onderwijs aan de KMA, 1846, 1846/41
            - Boeken uitgekomen bij KMA, 1846, 1846/43
            - Benoeming kap. der Artillerie Gobius tot majoor-inspecteur der Art. van de Kon. Marine, 1846, 1846/50
            - Declaraties, 1846, 1846/81
            - Rekening en verantwoording van de Commissie van beheer van het Fonds voor ooff. over 1845, 1846, 1846/82
            - Wijziging staf der Artillerie, 1846, 1846/85
            - Kap. Van Overstraten belast met toezicht over natuur- en scheikundelessen en lector Badon Ghyben over wiskundig onderwijs, 1846, 1846/91
            - Afschaffen engagementen voor het leven bij ooff. en manschappen, 1846, 1846/95
            - Inspectie KMA, 1846, 1846/111
            - Keuken à la Choumara, 1846, 1846/124
            - Verzending boekwerken naar departement, 1846, 1846/138
            - Bevordering kadetten, 1846, 1846/142
            - Bevordering kadetten, 1846, 1846/143
            - Voorschrift bediening brandspuiten, 1846, 1846/146
            - Inspectie KMA, 1846, 1846/162
            - Benoeming kadetten, 1846, 1846/166
            - Benoeming kadetten, 1846, 1846/169
            - Benoeming kadetten, 1846, 1846/175
            - Reductie van kadettenbijdragen, 1846, 1846/177
            - Benoeming kadet, 1846, 1846/189
            - Boeken en manuscripten voor KMA-bibliotheek, 1846, 1846/190
            - Oude wapenrustingen voor KMA, 1846, 1846/192
            - Wijziging formatie Limburgs Bonds-Contingent, 1846, 1846/195
            - Boeken en manuscripten voor KMA-bibliotheek, 1846, 1846/204
            - Aanbesteding van fourages, 1846, 1846/205
            - Traktement kapiteins Inf. compagniescommandanten, 1846, 1846/209
            - Instructie krijgsartikelen bij reëngagement, 1846, 1846/212
            - Vertaling boek Von Clausewitz, 1846, 1846/218
            - Prijsopgave voor het verven der leerzalen, 1846, 1846/221
            - Officieuze spelling in KMA-Handleiding, 1846, 1846/223
            - Opheffing Scheikundig Laboratorium bij KMA, 1846, 1846/236
          - 1847, 20
            - Officieuze spelling in KMA-Handleiding, 1847, 1847/10
            - AOL betr. benoemingen en onderscheidingen, 1847, 1847/12
            - Bevoegdheid verlenen huwelijkstoestemming, 1847, 1847/16
            - Boekwerk kort begrip der taktiek, 1847, 1847/26
            - Rapporten praktische oefeningen in het kamp, 1847, 1847/41
            - Verbod voor gehuwde onderofficieren en korporaals om een herberg te houden, 1847, 1847/53
            - Dragen van burgerkleding, 1847, 1847/56
            - Kaart van Nederlands Oost-Indië verschenen bij KMA, 1847, 1847/61
            - Restitutie van gelden uit het fonds dero off. bij het verlaten van de dienst, 1847, 1847/75
            - Reis- en verblijfskosten van off., 1847, 1847/85
            - Bevordering kadetten, 1847, 1847/100
            - Bevordering kadetten, 1847, 1847/102